臺灣桃園地方法院刑事判決
111年度訴字第394號
公  訴  人  臺灣桃園地方檢察署檢察官 
被      告  潘辰佑



上列被告因詐欺等案件，經檢察官提起公訴（110年度少連偵字
第64號），被告於本院準備程序中，就被訴事實為有罪之陳述，
經本院告知簡式審判程序意旨，並聽取當事人之意見後，本院合
議庭裁定改依簡式審判程序審理，判決如下：
    主  文
乙○○犯三人以上共同冒用公務員名義詐欺取財罪，處有期徒刑壹
年捌月。扣案如附表一「偽造之印文及數量」欄所示之印文均沒
收。
    事  實
一、乙○○於民國109年8月間，加入不詳成年機房人員及提款車手
    等所組成之詐欺集團（無證據證明該集團為有結構性組織）
    ，擔任車手頭工作，與黃茂軒、薩竣壕（上二人涉案部分，
    經本院判決有罪在案）、少年黃○銓、古○宇及不詳詐欺集團
    成員，共同意圖為自己不法所有，基於三人以上共同冒用政
    府機關及公務員名義詐欺取財、行使偽造公文書、以不正方
    法由自動付款設備取得他人之物、洗錢之犯意聯絡
　　，由該詐欺集團不詳成員於109年8月5日上午10時許，陸續
    假冒臺北榮民總醫院新竹分院護士、警員、及書記官、檢察
    官等身分，致電與甲○○，佯稱其健保卡遭盜用、醫療保險遭
    他人盜領，需扣押新臺幣（下同）22萬元、32萬元，將派人
    前往收取。嗣由黃茂軒於109年8月14日下午1時43分許，前
    往桃園市桃園區江南二街與上海路口，並於109年8月19日中
    午12時許前往桃園市桃園區江南三街天橋下某停車場，偽冒
    地檢署官員身分出面向甲○○提示其先前於附近某便利超商領
    取傳真如附表一所示含有該詐欺集團成員於不詳時、地偽造
    之公文書而行使之，致甲○○陷於錯誤，而先於109年8月14日
    上午9時許，交付現金22萬元及其所申辦之聯邦商業銀行000
    000000000號帳戶之提款卡及密碼給黃茂軒，再於109年8月1
    9日中午12時許，交付現金32萬元及其所申辦之元大商業銀
    行00000000000000號帳戶之提款卡及密碼給黃茂軒。待黃茂
    軒取得上開贓款及提款卡後，旋上繳與該詐欺集團，該詐欺
    集團成員將甲○○所有之2張提款卡輾轉交與乙○○，乙○○再分
    配少年黃○銓，由少年黃○銓分配給黃茂軒、薩竣壕、少年古
    ○宇及其他不詳之人進行提款，前開提款車手則於如附表二
    所示之時間、地點，分別提領如附表二所示之金額，並將提
    領之詐欺贓款由少年黃○銓繳交乙○○，再由乙○○上繳給詐欺
    集團成員，以此方式製造資金移動軌跡之斷點，掩飾資金來
    源及去向。嗣甲○○察覺受騙，報警處理，經警調閱監視錄影
    器畫面後，始悉上情。
二、案經甲○○訴由桃園市政府警察局桃園分局報告臺灣桃園地
    方檢察署檢察官偵查起訴。　
    理  由
一、本件被告乙○○所犯係死刑、無期徒刑、最輕本刑為3年以上
    有期徒刑以外之罪，被告於準備程序中就被訴事實為有罪之
    陳述，經告知簡式審判程序之旨，並聽取公訴人、被告之意
    見後，本院合議庭認為適宜而依刑事訴訟法第273條之1第1
    項規定，裁定由受命法官獨任進行簡式審判程序，且依同法
    第273條之2、第159條第2項之規定，不適用同法第159條第1
    項傳聞法則有關限制證據能力之相關規定，亦不受同法第16
    1條之2、第161條之3、第163條之1及第164條至170條規定之
    限制，合先敘明。
二、上揭犯罪事實，業據被告於偵訊、本院準備程序及審理時均
    坦承不諱（臺灣桃園地方檢察署110年度少連偵字第64號卷
    【下稱偵卷】第7頁-第14頁、第201頁-第202頁；本院111年
    度訴字第394號【下稱本院卷】第63頁-第70頁、第112頁、
    第129頁），核與證人即共犯黃茂軒於警詢（偵卷第67頁-第
    75頁、第77頁-第84頁）、證人即共犯薩竣壕於警詢（偵卷
    第89頁-第99頁）、證人即共犯古○宇於警詢（偵卷第105頁-
    第113頁）、證人即共犯黃○銓於警詢（偵卷第119頁-第128
    頁、第133頁-第141頁、第269頁-第270頁）、證人即告訴人
    甲○○於警詢中（偵卷第147頁-第151頁、第153頁-第155頁、
    第157頁-第160頁）所證述之情節大致相符，並有被告109年
    12月16日指認犯罪嫌疑人記錄表（偵卷第21頁-第24頁）、
    車手提領一覽表（偵卷第29頁-第30頁）、桃園市政府警察
    局桃園分局龍安派出所偵辦黃茂軒等人詐欺案照片（偵卷第
    31頁-第66頁）、黃茂軒109年11月4日指認犯罪嫌疑人記錄
    表（偵卷第85頁-第88頁）、薩竣壕109年11月11日指認犯罪
    嫌疑人記錄表（偵卷第101頁-第104頁）、少年古○宇109年1
    1月10日指認犯罪嫌疑人記錄表（偵卷第115頁-第118頁）、
    少年黃○銓109年9月29日、109年11月3日指認犯罪嫌疑人記
    錄表（偵卷第129頁-第132頁、第143頁-第146頁）、甲○○10
    9年9月16日指認犯罪嫌疑人記錄表（偵卷第161頁-第165頁
    ）、臺灣臺北地方法院檢察署強制性資產凍結執行書（偵卷
    第167頁）、臺灣臺北地方法院檢察署刑事傳票（偵卷第169
    頁）、臺北地檢署公證部收據（偵卷第171頁、第173頁）、
    元大商業銀行股份有限公司110年5月11日元銀字第11000065
    84號函暨交易明細（偵卷第253頁-第257頁)、臺灣桃園地方
    檢察署調閱資料回覆暨交易明細（偵卷第257頁-第261頁)等
    件附卷可稽，足見被告前開任意性自白確與事實相符。
三、論罪科刑：
  ㈠按洗錢防制法於105年12月28日修正公布，並於106年6月28日
    生效施行，新法第14條第1項之一般洗錢罪，祇須有第2條各
    款所示行為之一，而以第3條規定之特定犯罪作為聯結即為
    已足。另過去實務見解認為，行為人對犯特定犯罪所得之財
    物或利益作直接使用或消費之處分行為，或僅將自己犯罪所
    得財物交予其他共同正犯，祇屬犯罪後處分贓物之行為，非
    洗錢防制法所規範之洗錢行為，惟依新法規定，倘行為人意
    圖掩飾或隱匿特定犯罪所得來源，而將特定犯罪所得直接消
    費處分，甚或交予其他共同正犯予以隱匿，或由共同正犯以
    虛假交易外觀掩飾不法金流移動，即難認僅單純犯罪後處分
    贓物之行為，應仍構成新法第2條第1或2款之洗錢行為（最
    高法院108年度台上字第2057號、第2425號、第2402號判決
    意旨參照）。又刑法第339條之2第1項之以不正方法由自動
    付款設備取得他人之物罪，所謂不正方法，係指一切不正當
    之方法，如以強暴、脅迫、詐欺、竊盜或侵占等方式取得他
    人之提款卡及密碼，再冒充本人由自動提款設備取得他人之
    物，或以偽造他人之提款卡由自動付款設備取得他人之物而
    言（最高法院108年度台上字第2123號判決意旨參照）。
  ㈡查被告輾轉取得告訴人甲○○遭詐騙集團詐騙所得上開提款卡
    後，再分配給取款車手少年黃○銓，由少年黃○銓分配給黃茂
    軒、薩竣壕、少年古○宇及其他不詳之人，於附表二所示時
    間、地點持告訴人前開金融帳戶之提款卡提領上開金融帳戶
    內之款項，並將領取之現金轉交給詐欺集團上手，致無從追
    查該款項之流向，使該詐欺所得款項均去向不明，客觀上已
    製造該詐欺犯罪所得之金流斷點，達成隱匿犯罪所得之效果
    ，妨礙該詐欺集團犯罪之偵查，自構成洗錢防制法第2條第2
    款「掩飾或隱匿特定犯罪所得之本質、來源、去向、所在、
    所有權、處分權或其他權益者」之洗錢行為甚明；又上開取
    款車手持以提款之元大銀行及聯邦銀行帳戶提款卡暨密碼，
    雖均為告訴人所提供，且其提款時亦係輸入正確密碼，然告
    訴人乃係受詐騙而提供該等提款卡及密碼，實際上並未授權
    同意本案詐欺集團成員提取款項，是該詐欺集團違反告訴人
    之意思，指示提款車手冒充告訴人擅自持金融卡提款，自屬
    刑法第339之2第1項所定「以不正方法由自動付款設備取得
    他人之物」。
  ㈢次按公文書係指公務員職務上製作之文書，刑法第10條第3項
    定有明文；而刑法上偽造文書罪，係著重於保護公共信用之
    法益，即使該偽造文書所載名義製作人實無其人，而社會上
    一般人仍有誤信其為真正文書之危險，仍難阻卻犯罪之成立
    。若由形式上觀察文書之製作人為公務員且文書之內容係就
    公務員職務上之事項所製作，即使該偽造之公文書上所載製
    作名義機關不存在或該文書所載之內容並非該管公務員職務
    上所管轄，惟社會上一般人無法辨識而仍有誤信其為真正之
    危險時，仍難謂其非公文書。次按刑法所謂公印，係指公署
    或公務員職務上所使用之印信而言，又所謂公印或公印文，
    係專指表示公署或公務員資格之印信而言，即俗稱大印與小
    官印及其印文；末按將偽造之文書複印或影印，與抄寫或打
    字不同，其於實際生活上可替代原本使用，具有與原本相同
    之信用性，故在一般情況下可予以通用，應認其為與原本作
    成名義人直接所表示意思之文書無異，自得為犯刑法上偽造
    文書罪之客體（最高法院75年台上字第5498號判決意旨參照
    ）。查本案偽造之如附表一所示之文書，形式上已表明係臺
    灣臺北地方檢察署所出具，該內容又係關於刑事案件之偵辦
    情形，自有表彰該政府機關之公務員本於職務而製作之意；
    另案被告經詐欺集團上手指示在超商領取傳真如附表一所示
    之公文書，性質上與複印無異，從而依上開說明，堪認如附
    表一所示之文件均屬偽造公文書，公訴意旨認如附表一所示
    之文件均屬準公文書，容有誤會，附此敘明。
  ㈣又按刑法上所謂「公印」，係指公署或公務員職務上所使用
    之印信，又所謂「公印」或「公印文」，係專指表示公署或
    公務員資格而言，即俗稱大印與小官印及其印文。而公印文
    之形式凡符合印信條例規定之要件而製頒，無論為印、關防
    、職章、圖記，如足以表示其為公務主體之同一性者，均屬
    之（最高法院89年度台上字第3155號判決意旨參照）。因刑
    法第218條第1項之規範目的在保護公務機關之信用性，凡客
    觀上足以使社會上一般人誤信為公務機關之印信者，不論是
    否確有該等公務機關存在，抑公務機關之全銜是否正確而無
    缺漏，應認仍構成之罪，始符立法目的。查本案如附表一所
    示之「臺灣臺北地方法院檢察署強制性資產凍結執行書」、
    「臺灣臺北地方法院地檢署刑事傳票」及「臺北地檢署公證
    部收據」2張等偽造之公文書均蓋有偽造之「臺灣臺北地方
    法院檢察署印」之印文，形式上係表示公署資格之印信，應
    認該印文屬公印文。至於上開偽造之公文書上所蓋印之「檢
    察官吳文正」、「書記官謝宗翰」、「抗傳即拘」等印文係
    長方形，形式上未符合上開條文之所定之形式及字體，非屬
    公印文，併此敘明。
  ㈤核被告所為，係犯刑法第216條、第211條之行使偽造公文書
    罪、刑法第339條之4第1項第1款、第2款之三人以上共同冒
    用公務員名義詐欺取財罪、刑法第339條之2第1項之以不正
    方法由自動付款設備取得他人之物罪、洗錢防制法第14條第
    1項之一般洗錢罪。起訴書就被告上開所為，雖漏未論以刑
    法第339條之2第1項以不正方法由自動付款設備取得他人之
    物罪、洗錢防制法第14條第1項之一般洗錢罪，然此與上開
    經論罪科刑部分，有想像競合之裁判上一罪關係，為起訴效
    力所及，且經本院當庭諭知該部分之罪名（本院卷第109頁
    、第118頁），給予被告充分攻擊防禦之機會，無礙於被告
    防禦權之行使，本院自應且得併予審究。
  ㈥被告與另案被告黃茂軒、薩竣壕、少年黃○銓、古○宇及其他
    詐欺集團成員間，就上開犯行，有犯意聯絡及行為分擔，應
    論以共同正犯。又被告與詐欺集團成員所為偽造如附表一所
    示「臺灣臺北地方法院檢察署印」公印文及「檢察官吳文正
    」、「書記官謝宗翰」、「抗傳即拘」等普通印文之行為，
    均為偽造公文書之階段行為，而其偽造文書之低度行為，應
    為行使之高度行為所吸收，均不另論罪。再本案提款車手雖
    多次提領告訴人所有元大銀行、聯邦銀行帳戶內之款項，惟
    係提領同一告訴人遭詐騙之款項，乃基於同一詐欺取財之目
    的，而侵害告訴人之同一財產法益，各行為之獨立性均極為
    薄弱，難以強行分開，依一般社會健全觀念，提款車手之多
    次領款行為，視為數個舉動之接續施行，合為包括之一行為
    予以評價，而就其分別多次提領告訴人所屬上開帳戶內之款
    項，應論以接續犯之一罪。另被告就上開所為，係以一行為
    而觸犯數罪名，為想像競合犯，應依刑法第55條之規定，從
    一重以三人以上共同冒用公務員名義詐欺取財罪處斷。
  ㈦又按成年人與兒童或少年共同實施犯罪，而有加重其刑規定
    之適用者，固不以其明知共同實施犯罪之人為兒童或少年，
    即有確定故意為必要，但仍以其有與兒童或少年共同實施犯
    罪之不確定故意，亦即預見共同實施犯罪之人為兒童或少年
    ，且對於共同實施犯罪之人係兒童或少年，並不違背其本意
    者，始足當之（最高法院98年度台上字第7295號判決意旨參
    照）。經查，本案被告於本院準備程序時供稱：伊知悉黃○
    銓未滿18歲等語（本院卷第68頁），爰依兒童及少年福利與
    權益保障法第112條第1項前段規定對被告加重其刑。
  ㈧按想像競合犯之處斷刑，本質上係「刑之合併」，其所謂從
    一重處斷，乃將想像競合犯組成之評價上數罪，合併為科刑
    一罪，其所對應之刑罰，亦合併其評價上數罪之數法定刑，
    而為一個處斷刑。易言之，想像競合犯侵害數法益者皆成立
    犯罪，論罪時必須輕、重罪併舉論述，同時宣告所犯各罪名
    ，包括各罪有無加重、減免其刑之情形，亦應說明論列，量
    刑時併衡酌輕罪部分量刑事由，評價始為充足，然後依刑法
    第55條規定「從一重處斷」，非謂對於其餘各罪可置而不論
    。因此，法院決定處斷刑時，雖以其中最重罪名之法定刑，
    做為裁量之準據，惟於裁量其輕重時，仍應將輕罪合併評價
    在內。經查，洗錢防制法第16條第2項規定：「犯前2條之罪
    ，在偵查或審判中自白者，減輕其刑」，本案被告就上揭犯
    行，於偵訊及審判時均坦承犯行，是認就被告所犯洗錢防制
    法部分，原應減輕其刑，惟依前揭說明，被告就上開犯行係
    從一重論處三人以上共同冒用公務員名義詐欺取財罪，然就
    被告此部分想像競合輕罪得減刑部分，本院於量刑時將併予
    審酌，附此敘明。
  ㈨爰審酌被告不思以正當途徑獲取財富，為輕易獲得金錢，接
    受詐欺集團成員之指揮，以遂行本案詐騙行為，不僅使告訴
    人甲○○蒙受重大損失，復破壞社會秩序及治安，參以本案係
    以取得受詐欺之人之金融帳戶資料，由車手直接透過金融帳
    戶資料領取現金之方式，將詐得贓款項轉交上游，藉以掩飾
    贓款之去向，顯示本案詐欺集團犯罪手法及犯罪心態之惡劣
    ，破壞社會秩序、使人際間信賴蕩然無存，所為應予非難，
    另參酌被告犯後坦承犯行，核與洗錢防制法第16條第2項審
    判中自白減輕其刑規定相符，兼衡被告之犯罪動機、素行、
    於警詢時自陳國中肄業之智識程度、無業、家庭經濟狀況勉
    持之生活狀況等一切情狀，暨檢察官即告訴代理人對於量刑
    之意見，酌情量處如主文之刑。
四、沒收部分：
  ㈠偽造公文書部分：
　⒈按偽造之印章、印文或署押，不問屬於犯人與否，沒收之，
    刑法第219條定有明文；又被告偽造之書類，既已交付於告
    訴人收受，則該物非屬被告所有，除偽造書類上偽造之印文
    、署押，應依刑法第219條予以沒收外，依同法第38條第3項
    之規定，即不得再對各該書類諭知沒收。
　⒉經查，附表一所示偽造之公文書4紙，因均已交付告訴人收執
    ，均已非屬被告或所屬詐騙集團成員所有，且均非違禁物，
    爰均不予宣告沒收；至如附表一「偽造之印文及數量」欄所
    示之偽造印文，依刑法第219條規定，均應予宣告沒收。
  ㈡犯罪所得部分：
　⒈按犯罪所得，屬於犯罪行為人者，沒收之；前2項之沒收，於
    全部或一部不能沒收或不宜執行沒收時，追徵其價額，刑法
    第38條之1第1項前段、第3項分別定有明文。而二人以上共
    同犯罪，關於犯罪所得之沒收或追徵，倘個別成員並無犯罪
    所得，且與其他成員對於所得亦無事實上之共同處分權時，
    同無「利得」可資剝奪，特別在集團性或重大經濟、貪污犯
    罪，不法利得龐大，一概採取絕對連帶沒收或追徵，對未受
    利得之共同正犯顯失公平。所謂各人「所分得」，係指各人
    「對犯罪所得有事實上之處分權限」，法院應視具體個案之
    實際情形，依自由證明程序釋明合理之依據以認定之。
  ⒉經查，被告本件實際上沒拿到任何酬勞等語，業據被告於本
    院準備程序中供明（本院卷第67頁-第68頁），且卷內並無
    證據顯示被告在本案中有分得酬勞，其既未分到犯罪所得，
    本院自毋庸諭知沒收或追徵。
　⒊犯洗錢防制法之洗錢罪，其所移轉、變更、掩飾、隱匿、收
    受、取得、持有、使用之財物或財產上利益，沒收之，洗錢
    防制法第18條第1項前段定有明文，其立法理由係為沒收洗
    錢行為標的之財物或財產上利益。惟該條文並未規定「不論
    屬於犯罪行為人與否」均沒收之，自仍以屬於被告所得管領
    、處分者為限，始應予以沒收。查被告就本案其他詐得之款
    項，業已輾轉交付本案詐欺集團之不詳上手，足認此部分款
    項非在被告實際管領、處分中，尚無從依洗錢防制法第18條
    第1項規定予以宣告沒收，附此敘明。
據上論斷，應依刑事訴訟法第273條之1第1項、第299條第1項前
段，洗錢防制法第14條第1項，第16條第2項，兒童及少年福利與
權益保障法第112條第1項前段，刑法第11條、第28條、第216條
、第211條、第339條之4第1項第1款、第2款、第339條之2第1項
、第55條，刑法施行法第1條之1第1項，判決如主文。
本案經檢察官吳明嫻追加起訴，檢察官林曉霜到庭執行職務。
中　　華　　民　　國　　111 　年　　8 　　月　　29　　日
                  刑事第十七庭    法　官　李思緯
以上正本證明與原本無異。
如不服本判決應於收受判決後20日內向本院提出上訴書狀，並應
敘述具體理由。其未敘述上訴理由者，應於上訴期間屆滿後20日
內向本院補提理由書(均須按他造當事人之人數附繕本)「切勿逕
送上級法院」。 
　　　　　　　　　　　    　　　　書記官　薛福山
中　　華　　民　　國　　111 　年　　8 　　月　　29　　日
附錄本案論罪科刑法條全文
中華民國刑法第216條
（行使偽造變造或登載不實之文書罪）
行使第210條至第215條之文書者，依偽造、變造文書或登載不實
事項或使登載不實事項之規定處斷。
中華民國刑法第211條
（偽造變造公文書罪）
偽造、變造公文書，足以生損害於公眾或他人者，處1年以上7年
以下有期徒刑。
中華民國刑法第339條之2
（違法由自動付款設備取得他人之物之處罰）
意圖為自己或第三人不法之所有，以不正方法由自動付款設備取
得他人之物者，處3年以下有期徒刑、拘役或30萬元以下罰金。
以前項方法得財產上不法之利益或使第三人得之者，亦同。
前二項之未遂犯罰之。
中華民國刑法第339條之4
犯第339條詐欺罪而有下列情形之一者，處1年以上7年以下有期
徒刑，得併科1百萬元以下罰金：
一、冒用政府機關或公務員名義犯之。
二、三人以上共同犯之。
三、以廣播電視、電子通訊、網際網路或其他媒體等傳播工具，
    對公眾散布而犯之。
前項之未遂犯罰之。
洗錢防制法第14條
有第二條各款所列洗錢行為者，處7年以下有期徒刑，併科新臺
幣5百萬元以下罰金。
前項之未遂犯罰之。
前二項情形，不得科以超過其特定犯罪所定最重本刑之刑。
附表一：
編號   偽造之公文書 偽造之公印文及數量  1 臺灣臺北地方法院檢察署強制性資產凍結執行書1張（偵卷第167頁） 「臺灣臺北地方法院檢察署印」之公印文1枚、「檢察官吳文正」、「書記官謝宗翰」之普通印文各1枚  2 臺灣臺北地方法院地檢署刑事傳票1張（偵卷第169頁） 「臺灣臺北地方法院檢察署印」之公印文1枚、「檢察官吳文正」、「書記官謝宗翰」之普通印文各1枚  3 臺北地檢署公證部收據（偵卷第171頁） 「臺灣臺北地方法院檢察署印」之公印文1枚、「檢察官吳文正」、「書記官謝宗翰」之普通印文各1枚  4 臺北地檢署公證部收據（偵卷第173頁） 「臺灣臺北地方法院檢察署印」之公印文1枚、「檢察官吳文正」、「書記官謝宗翰」之普通印文各1枚 

附表二：（車手提領一覽表）

提領編號 提領帳戶 提領日期 提領時間 提領金額（新臺幣） 提領地址 提領地點 提領車手 畫面編號（偵卷第31頁-第66頁） 1 0000000000000000000 0000000 1435 30000元 臺北市○○區○○○路000 號 元大銀行東台北公司 黃茂軒 01-03 2 0000000000000000000 0000000 0000-0000 120000元 臺北市○○區○○○路○段00號 元大銀行營業部 黃茂軒 04-05 3 0000000000000000000 0000000 0000-0000 100000元 臺北市○○區○○○路○段000 號 元大銀行北成功收付處 黃茂軒 06-07 4 0000000000000000000 0000000 0000-0000 30000元（起訴書誤載為150000元，應予更正） 桃園市○○區○○路00號 元大銀行龍潭分公司 薩竣豪 08-12 5 0000000000000000000 0000000 0000-0000 150000元 桃園市○○區○○路00號 元大銀行龍潭分公司 古宏宇 13-14 6 0000000000000000000 0000000 0833 50000元 桃園市○鎮區○○路00號 元大銀行平鎮分公司 薩竣豪 15-16 7 0000000000000000000 0000000 1420 30000元 桃園市○○區○○路00號 元大銀行龍潭分公司 薩竣豪 17 8 0000000000000000000 0000000（起訴書誤載為0000000，應予更正） 1622 27000元 桃園市○○區○○路00號 元大銀行龍潭分公司 薩竣豪 18 9 00000000000000 0000000 0000-0000 100000元 臺北市○○區○○○路○段0000號 聯邦銀行和平分行 黃茂軒 20-21 10 00000000000000 0000000 0000-0000 100000元 臺北市○○區○○街0 號 桃園捷運（Ａ１）台北車站 黃茂軒 22-23 11 00000000000000 0000000 0000-0000 60000元 新北市○○區○○路000 號 聯邦銀行雙和分行 黃茂軒 24 12 00000000000000 0000000 1039 30000元 新北市○○區○○路000 號 聯邦銀行中和分行 黃茂軒 25 13 00000000000000 0000000 1041 10000元 新北市○○區○○路000 號1 樓 聯邦銀行中和分行 黃茂軒 26 14 00000000000000 0000000 1541 30000元 臺北市○○區○○○路○段0000號 聯邦銀行和平分行 黃茂軒 27 15 00000000000000 0000000 0000-0000 70000元 臺北市○○區○○街00號 聯邦銀行通化簡易型分行 黃茂軒 28-29 16 00000000000000 0000000 1649 100000元 臺北市○○區○○○路○段00000號 聯邦銀行敦化分行 黃茂軒 30-31 17 00000000000000 0000000 0000-0000 40000元 桃園市○○區○○路000 號 合作金庫龍潭分行 薩竣豪 32-33 18 00000000000000 0000000 0000-0000 50000元 桃園市○○區○○路000 號 聯邦銀行龍潭分行 薩竣豪 34 19 00000000000000 0000000 0000-0000 100000元 桃園市○○區○○路000 號 聯邦銀行龍潭分行 古宏宇 35-36 20 00000000000000 0000000 0000-0000 100000元 桃園市○○區○○路000 號 聯邦銀行龍潭分行 薩竣豪 37-40 21 00000000000000 0000000 0000-0000 100000元 桃園市○○區○○路000 號 聯邦銀行龍潭分行 不詳 41-44 22 00000000000000 0000000 0000-0000 100000元 桃園市○○區○○路000 號 聯邦銀行龍潭分行 薩竣豪 45-46 23 00000000000000 0000000 1010 100000元 桃園市○○區○○路000 號 聯邦銀行健行分行 薩竣豪 47-48 24 00000000000000 0000000 0000-0000 100000元 桃園市○○區○○路000 號 聯邦銀行龍潭分行 不詳 49-50 25 00000000000000 0000000 0000-0000 100000元 桃園市○○區○○路000 號 聯邦銀行欣桃天然氣 不詳 51-52 26 00000000000000 0000000 0000-0000 100000元 桃園市○○區○○路000 號 聯邦銀行龍潭分行 黃品銓 53-55 27 00000000000000 0000000 0000-0000 100000元 桃園市○○區○○路000 號 聯邦銀行龍潭分行 古宏宇 56-59 28 00000000000000 0000000 0845 100000元 桃園市○○區○○路000 號 聯邦銀行龍潭分行 古宏宇 60-62 29 00000000000000 0000000 0946 20000元 桃園市○○區○○○○街000 號 中國信託統一榮安 不詳 63 30 00000000000000 0000000 0949 20000元 桃園市○○區○○○○街000 號 台新銀行全家中壢榮光 不詳 64-65 31 00000000000000 0000000 1015 20000元 桃園市○○區○○○街00號 中國信託統一鑫地標 不詳 66-67 32 00000000000000 0000000 0000-0000 40000元 桃園市○○區○○路000 號 中國信託統一創新 不詳 68 33 00000000000000 0000000 0000-0000 100000元 桃園市○○區○○路000 號1 F樓 國泰世華全家中壢龍樹店 不詳 69-71